臺灣臺中地方法院行政訴訟判決
110年度交字第531號
原      告  謝明訓  

被      告  臺中市交通事件裁決處
                      設臺中市○○區○○○路00號
代  表  人  黃士哲    住同上
訴訟代理人  黃曉妍律師
上列當事人間交通裁決事件，原告不服被告民國110年12月3日中
市裁字第68-GU0000000號裁決書，提起行政訴訟，本院判決如下
：
    主  文
原告之訴駁回。
訴訟費用新臺幣參佰元由原告負擔。
    事實及理由
一、程序事項：
　　按行政訴訟法第237 條之7 規定，交通裁決事件之裁判，得
    不經言詞辯論為之。本件屬交通裁決事件，依兩造所述各節
    及卷內資料其事證已臻明確，本院認無經言詞辯論之必要，
    爰不經言詞辯論而為判決。
二、事實概要：
　　原告所有號牌7798-WG號自用小客車(下稱系爭車輛），於民
    國110年10月22日18時55分許，行經臺中市南區復興路二段(
    東北往西南方向)與忠明南路路口，因「違反處罰條例之行
    為，不聽勤務人員制止」之違規行為，為臺中市政府警察局
    第三分局（下稱舉發機關）員警認定該違反道路交通管理處
    罰條例第60條第1項之規定，分別對車主掣開第GU0000000號
    舉發違反道路交通管理事件通知單。被告續於110年12月3日
    以中市裁字第68-GU0000000號裁決書（下稱原處分），依道
    路交通管理處罰條例第60條第1項及「違反道路交通管理事
    件統一裁罰基準表」之規定，按期限內到案之基準，分別裁
    處原告第1階段罰鍰新臺幣（下同）20,000元並吊扣駕駛執
    照6個月。
三、原告主張略以：
　　原告行駛於臺中市復興路二段，原告後方一堆車輛並加上後
    方車輛有緊逼行為，原告打方向燈靠右車道超過廂型車，超
    過之後才發現變了黃燈，車速約60~65之間，考量到因急煞
    會導致後方追撞問題，才想說穿過忠明南路，快到對向紅綠
    燈時，發現員警走出警告，因在內車道，也無看到攔檢站，
    當時本人有在內車道停一下，看一下員警是否會過來查看或
    指示，從後照鏡看到員警轉身緩慢走至路邊，因於內車道不
    敢停太久，才緩慢離開，無故意不服員警指示等語，並聲明
    ：原處分撤銷，訴訟費用由被告負擔。
四、被告答辯則以：
  ㈠本件應適用之法律依據為道路交通管理處罰條例第53條第1項
    及第60條第1項、第63條第1項第3款、道路交通安全規則第1
    02條第1項第1款、道路交通標誌標線號誌設置規則第170條
    第1項前段、第206條第1項第4款、第206條第1項第5款第1目
    等規定。
  ㈡案經轉據舉發機關110年11月25日中市警三分交字第11000467
    61號函復說明及員警職務報告書略以：「本案係員警逕行舉
    發案件，經再審視員警蒐證密錄影像，查旨揭車輛單號GU00
    00000駕車行經有燈光號誌管制之交岔路口闖紅燈(紅燈直行
    )、單號GU0000000違反處罰條例之行為，不聽勤務人員制止
    ，案經勤務員警全程目睹，查員警哨音響亮且手勢明確示意
    攔停駕駛人，惟當事人仍無視警方執行交通稽查拒停...」
    及「警員於110年10月22日擔服交通疏導勤務，見自小客779
    8-WG闖紅燈且職已往車道方向進行攔查制止，該自小客未減
    速，職為避免遭該車輛衝撞，且當時其餘車輛眾多，避免造
    成堵塞，故往路旁移動，職依規定舉並無不當...」。
  ㈢次查舉發機關檢附之採證光碟，確認：員警密錄器畫面時間2
    021/10/22 18：55：22時至18：58：22時員警站在水母公園
    南側臺中市南區復興路二段與忠明南路路口執行勤務，18：
    55：32當時畫面復興路二段往東北方向號誌由綠燈轉為黃燈
    ，18：55：33員警長吹哨高舉指揮棒提醒駕駛人留意號誌燈
    變換，18：55：36時員警向復興路二段內車道靠近並連續短
    急促吹哨指示7798-WG號自用小客車(下稱系爭車輛)停下接
    受取締，18：55：39系爭車輛自畫面左方駛出並未有減速、
    停車之跡象，18：55：41時員警退回原值勤站立地點，同時
    系爭車輛駛離畫面，上述期間系爭車輛剎車警示燈皆未亮起
    。
　㈣系爭車輛於沿著臺中市南區復興路二段往西南方向，行近忠
    明南路路口尚未到達停止線，其行向號誌顯示為黃燈時，員
    警即已吹哨並高舉指揮棒示意來車注意行向號誌由黃燈轉為
    紅燈，系爭車輛卻超越停止線，闖越紅燈進入銜接路口，事
    證明確無疑。系爭車輛闖越紅燈時，員警即以連續急促短吹
    哨並進入車道示意係爭車輛停車接受攔查，惟系爭車輛進入
    銜接路口後繼續前行且無視員警指示。又原告起訴狀證稱：
    「發現員警警告...當時本人在內車道停一下...」，然從密
    錄器畫面顯示，係爭車輛違規期間其剎車顯示燈未有亮起，
    其既未減速，遑論在內車道上暫停一下，且既已知悉員警警
    告，卻未為配合靠右行駛，臨停路邊等候員警進行攔查取締
    程序，逕自向離開違規現場拒絕接受攔停，其陳述與事實矛
    盾，不足為採。上開兩者違規行為，非但時間、空間密接且
    具關連性，是兩者之舉發程序不應割裂處理，即員警對此伴
    隨而生之違規事實亦享有事後逕行製單舉發之權限，嗣經員
    警以汽車所有人為被通知人製單逕行舉發，於法自無不合等
    語，並聲明：原告之訴駁回，訴訟費用由原告負擔。
五、本院之判斷：
  ㈠按「汽車行駛至交岔路口，其行進、轉彎，應依下列規定：
    一、應遵守燈光號誌或交通指揮人員之指揮，遇有交通指揮
    人員指揮與燈光號誌並用時，以交通指揮人員之指揮為準。
    」、「（第1 項）汽車駕駛人，行經有燈光號誌管制之交岔
    路口闖紅燈者，處新臺幣1千8百元以上5千4百元以下罰鍰。
    」、「汽車駕駛人有下列各款所列條款之一者，除依原條款
    處罰鍰外，並予記點：三、有……第53條……情形之一者，各記
    違規點數3點。」道路交通安全規則第102條第1項第1款、道
    路交通管理處罰條例第53條第1項及第63條第1項第3款分別
    定有明文。次按「汽車駕駛人，駕駛汽車有違反本條例之行
    為，經交通勤務警察或依法令執行交通稽查任務人員制止時
    ，不聽制止或拒絕停車接受稽查而逃逸者，除按各該條規定
    處罰外，處新臺幣1萬元以上3萬元以下罰鍰，並吊扣其駕駛
    執照6個月；汽車駕駛人於5年內違反本項規定2次以上者，
    處新臺幣3萬元罰鍰，並吊扣其駕駛執照1年。」為道路交通
    管理處罰條例第60條第1項所明定。
  ㈡經查，本院勘驗調查舉發機關提供之採證光碟，製成勘驗筆
    錄附卷為證（見本院卷第79頁），勘驗結果為：員警密錄器
    畫面時間2021/10/22 18：55：22時至18：55：31時員警站
    在臺中市南區復興路二段與忠明南路路口執行勤務，18：55
    ：31時至18：55：33時復興路二段往東北方向號誌由綠燈轉
    為黃燈，員警長吹哨高舉指揮棒提醒駕駛人留意號誌燈變換
    ，18：55：34時至18：58：22時，復興路二段往東北方向號
    誌轉變為紅燈，接著員警立即走向復興路二段車道上連續短
    急促吹哨並表示「7798-WG」，畫面顯示一台牌號7798-WG號
    黑色自小客車（下稱系爭車輛）自畫面左方駛出並未有減速
    、停車之跡象，員警退回原執勤站立地點，上述期間系爭車
    輛剎車警示燈皆未亮起。
  ㈢依上開勘驗結果可知，於上開時、地，原告駕駛系爭車輛沿臺中市南區復興路二段往西南方向行近忠明南路口，於該路口號誌顯示為紅燈時，直行闖越停止線至銜接路段，適為舉發員警當場所見，立即面對系爭車輛以指揮棒示意停車，系爭車輛未聽從員警指示，直接沿內側車道駛離現場等情。查原告起訴狀表示「因後方車輛有緊逼行為，原告打方向燈靠右車道超過箱型車，…考量到因急煞會導致後方追撞，才想說穿越忠明南路」等語，可知原告對於當時有闖紅燈之事實有所認識，亦未對闖紅燈之違規有所爭執，自構成道路交通管理處罰條例第53條第1項之規定。員警見系爭車輛闖紅燈直行，立即面對系爭車輛以連續短急促吹哨示意停車，且原告亦於起訴狀自承有見到員警正在對其警示，足見原告應得以知悉員警正在對其攔查，惟原告並未理會員警，反而駕車駛離現場，其舉止核與道路交通管理處罰條例第60條第1 項規定要件相符，而認有「違反處罰條例之行為，拒絕停車接受稽查而逃逸」之違規行為。倘如原告所稱無法判別是否對其攔查，對於當時員警攔查存有疑慮之情況下，何不先行停車確認，反而直接駛離現場，故認原告上開主張，不足採信。被告對原告所為之原處分，洵屬有據。
  ㈣綜上所述，原告違規事證明確，被告依法所為原處分並無違
    誤，原告訴請撤銷，為無理由，應予駁回。
六、本件事證已臻明確，兩造其餘主張及陳述，經核於判決結果
    不生影響，爰不逐一論列，附此敘明。
七、本件第一審裁判費為300 元，應由原告負擔，爰確定第一審
    訴訟費用額如主文第2 項所示。
據上論結，本件原告之訴為無理由，依行政訴訟法第237 條之7
、第98條第1 項前段、第237 條之8 第1 項，判決如主文。
中　　華　　民　　國　　111 　年　　7 　　月　　15　　日
　　　　　　　　　行政訴訟庭　法　官　楊萬益
以上正本證明與原本無異。
如不服本判決，應於判決送達後20日內，向本院提出上訴狀並表
明上訴理由（原判決所違背之法令及其具體內容或依訴訟資料可
認為原判決有違背法令之具體事實），其未表明上訴理由者，應
於提出上訴後20日內向本院補提理由書（上訴狀及上訴理由書均
須按他造人數附繕本，如未按期補提上理由書，則逕予駁回上訴
），並應繳納上訴裁判費新臺幣750元。
中　　華　　民　　國　　111 　年　　7 　　月　　15　　日
　　　　　　　　　　　　　　　書記官　林柏名